Images des répertoires du notaire Justin Louvancourt pour l'étude XXX
Archives nationales de France
Images des répertoires du notaire Justin Louvancourt pour l'étude XXX
10 mai 1832 - 14 septembre 1843
MC/RE/XXX/19-MC/RE/XXX/22
Louvancourt, Justin; Etude XXX
4 registres
Archives nationales de France
Minutes et répertoires: la loi 2008-696 du 15 juillet 2008 relative aux archives a fixé à 75 ans à compter de la date de l'acte, ou à 25 ans à compter de la date du décès de l'intéressé si ce délai est plus bref, le délai de communication des minutes et répertoires des notaires; ce délai est porté à 100 ans à compter de la date de l'acte si le document se rapporte à un mineur (code du Patrimoine, articles L213-2, 4e d et 5e).
Autres documents de l'étude (dossiers de clients, comptabilité...): s'agissant d'archives privées, ces documents sont communicables selon les modalités fixées par le déposant ou le donateur.
Certains documents ne sont pas accessibles sous leur forme originale en raison de leur mauvais état de conservation.
Répertoires entrés aux Archives nationales en 1947
Images des répertoires de l'étude XXX
Archives de l'étude XXX
répertoire d'officier public ministériel
- Répertoire chronologique pour la période du 10 mai 1832 au 30 janvier 1837, 10 mai 1832 - 30 janvier 1837; MC/RE/XXX/19; Le répertoire comporte 211 feuillets et fait partie d' un registre de 381 feuillets de papier manuscrits, hauteur 35 cm x largeur 24 cm, composé de cahiers foliotés par le notaire. Le registre est en mauvais état; le volume est détaché de la reliure; les feuillets 370-371, 372-381 sont volants; il y a des taches d'encre aux feuillets 172, 247, 271, 315, 319, 351, 368, 369, 373; les feuillets 172, 319, 326 sont déchirés.
  Le répertoire contient les informations suivantes: 1. le n° de l'acte dans l'année; 2. date du jour; 3. nature de l'acte passé en brevet; 4. nature de l'acte passé en minute; 5. nom, prénom, domicile des parties, indication sur la situation et les prix des biens; 6. date d'enregistrement de l'acte; 7. droits d'enregistrement.
  Attention: seuls les actes passés en minute sont conservés; les actes mentionnés dans le répertoire comme passés en simple brevet (colonne 3) ne sont pas conservés par les notaires et ne sont donc pas versés au Minutier (ils sont remis aux clients).
  Ce registre contient aussi le répertoire de maître Alexis Bernard pour la période du 28 novembre 1828 au 7 avril 1832.
  répertoire
  - Liste chronologique des actes pour la période du 10 mai au 29 décembre 1832, 10 mai - 29 décembre 1832; 171 v°-199 v°; 28 feuillets
  - Liste chronologique des actes pour la période du 2 janvier au 31 décembre 1833, 2 janvier - 31 décembre 1833; 199 v°-231 v°; 32 feuillets
  - Liste chronologique des actes pour la période du 2 janvier au 31 décembre 1834, 2 janvier - 31 décembre 1834; 231 v°-271 v°; 40 feuillets
  - Liste chronologique des actes pour la période du 3 janvier au 31 décembre 1835, 3 janvier - 31 décembre 1835; 271 v°-313 r°; 42 feuillets
  - Liste chronologique des actes pour la période du 2 janvier au 30 décembre 1836, 2 janvier - 30 décembre 1836; 313 r°-377 r°; 64 feuillets
    - du 2 janvier au 30 juin 1836, 2 janvier - 30 juin 1836; 313 r°-351 r°; 38 feuillets
    - du 1 juillet au 30 décembre 1836, 1 juillet - 30 décembre 1836; 351 r°-377 r°; 44 feuillets
  - Liste chronologique des actes pour la période du 4 janvier au 30 janvier 1837, 4 janvier - 30 janvier 1837; 377 r°-381 v°; 4 feuillets
- Répertoire chronologique pour la période du 31 janvier 1837 au 9 février 1840, 31 janvier 1837 - 9 février 1840; MC/RE/XXX/20; Un registre de 121 feuillets de papier manuscrits, hauteur 35 cm x largeur 24 cm, composé de cahiers foliotés par le notaire. Le registre est en bon état, mais détaché de la reliure; le feuillet 56 est déchiré; il y a des taches d'encre aux ff° 61, 85, 87.
  - Liste chronologique des actes pour la période du 31 janvier au 29 décembre 1837, 31 janvier - 29 décembre 1837; 1 r°-44 v°; 44 feuillets
    - du 31 janvier au 30 juin 1837, 31 janvier - 30 juin 1837; 1 r°-24 v°; 24 feuillets
    - du 1 juillet au 29 décembre 1837, 1 juillet - 29 décembre 1837; 24 v°-44 v°; 20 feuillets
  - Liste chronologique des actes pour la période du 2 janvier au 31 décembre 1838, 2 janvier - 31 décembre 1838; 45 r°-82 r°; 37 feuillets
  - Liste chronologique des actes pour la période du 2 janvier au 31 décembre 1839, 2 janvier - 31 décembre 1839; 82 r°-117 r°; 35 feuillets
  - Liste chronologique des actes pour la période du 2 janvier au 9 février 1840, 2 janvier - 9 février 1840; 117 r°-121 v°; 4 feuillets
- Répertoire chronologique pour la période du 9 février 1840 au 14 septembre 1843, 9 février 1840 - 14 septembre 1843; MC/RE/XXX/21; Le répertoire comporte 115 feuillets et fait partie d' un registre de 120 feuillets de papier manuscrits, hauteur 34 x largeur 24 cm, composé de cahiers foliotés par le notaire. Le registre est en bon état. La reliure a été restaurée.
  Ce registre contient aussi le répertoire du notaire Auguste Jozon de septembre à décembre 1843.
  - Liste chronologique des actes pour la période du 9 février au 30 décembre 1840, 9 février - 30 décembre 1840; 1 r°-35 v°; 35 feuillets
  - Liste chronologique des actes pour la période du 2 janvier au 31 décembre 1841, 2 janvier - 31 décembre 1841; 36 r°-67 v°; 32 feuillets
  - Liste chronologique des actes pour la période du 3 janvier au 31 décembre 1842, 3 janvier - 31 décembre 1842; 67 v°-95 r°; 29 feuillets
  - Liste chronologique des actes pour la période du 2 janvier au 14 septembre 1843, 2 janvier - 14 septembre 1843; 95 v°-115 r°; 21 feuillets
- Répertoire alphabético-chronologique par types d'actes pour la période du 10 mai 1832 au 29 décembre 1837, 10 mai 1832 - 29 décembre 1837; MC/RE/XXX/22; Le répertoire comporte 56 feuillets et fait partie d' un registre de 245 feuillets de papier manuscrits, hauteur 35 cm x largeur 24 cm, composé de cahiers foliotés par le notaire. Le registre est en bon état; le f° 11 est détaché; les f° 12-13, et 154 sont déchirés.
  Cette table contient les informations suivantes: 1. date du jour; 3. nature de l'acte 3. nom des parties
  Ce registre contient aussi les actes passés par les notaires: Charles Bordin, de l'an II à 1820; Alexandre Delahaye, de 1820 à 1827, et Alexis Bernard, de 1827 à 1832.
  - Liste alphabétique par types d'actes, actes divers, 12 r°-14 r°; 3 feuillets
  - Liste alphabétique par types d'actes, actes respectueux, 15 r°; 1 feuillet
  - Liste alphabétique par types d'actes, baux, 23 v°-24 v°; 2 feuillets
  - Liste alphabétique par types d'actes, comptes, 31 v°-33 r°; 3 feuillets
  - Liste alphabétique par types d'actes, constitutions de rentes viagères, 35 v°-36 r°; 2 feuillets
  - Liste alphabétique par types d'actes, dépôts, 67 v°-70 v°; 4 feuillets
  - Liste alphabétique par types d'actes, décharges, 74 v°; 1 feuillet
  - Liste alphabétique par types d'actes, donations, 82 r°-83 r°; 2 feuillets
  - Liste alphabétique par types d'actes, inventaires, 93 v°-96 r°; 4 feuillets
  - Liste alphabétique par types d'actes, mariages, 107 v°-110 r°; 4 feuillets
  - Liste alphabétique par types d'actes, notoriétés, 125 r°-127 r°; 3 feuillets
  - Liste alphabétique par types d'actes, obligations., 156 r°-164 r°; 9 feuillets
  - Liste alphabétique par types d'actes, procurations., 182 r°-184 v°; 3 feuillets
  - Liste alphabétique par types d'actes, quittances, 208 v°-213 v°; 6 feuillets
  - Liste alphabétique par types d'actes, ratifications, reconnaissances d'enfants naturels, remplacements militaires, 215 r°-217 r°; 3 feuillets
  - Liste alphabétique par types d'actes, testaments, transactions, 220 v°-222 r°; 2 feuillets
  - Liste alphabétique par types d'actes, ventes mobilières et immobilières, 238 r°-241 r°; 4 feuillets
  - Liste alphabétique par types d'actes, ventes et transports de droits successifs, 243 v°-244 r°; 2 feuillets